【裁判字號】    94,親,10
【裁判日期】    950104
【裁判案由】    否認婚生子女
【裁判全文】
臺灣宜蘭地方法院民事判決                94年度親字第10號
原      告  丙○○
                      號
法定代理人  甲○○
訴訟代理人  陳倉富律師
被      告  乙○○
當事人間請求確認親子關係不存在事件，本院於94年12月21日言
詞辯論終結，判決如下：
    主  文
確認原告非被告之婚生子。
訴訟費用由被告負擔
    理  由
一、原告起訴主張，其母甲○○於82年10月間與被告結婚，嗣婚
    後被告因案經法院判處徒刑，並入監服刑，後於93年7月26
    日經法院判准甲○○與被告離婚。而甲○○於85年間，因與
    他人交往而產下原告，惟卻受民法之婚生推定之規定，推定
    原告為被告之婚生子。而原告之母甲○○已逾提起否認子女
    之訴之期間，然原告因受推定為被告之子，而造成對原告權
    利義務有所影響，且其私法上之地位亦有不安，為此爰依民
    事訴訟法第247條規定及大法官會議釋字第587號解釋，訴請
    確認原告非被告之婚生子等語。被告則同意原告之請求。
二、查原告主張之事實，業據其提出戶籍謄本、且原告與被告經
    鑑定其檢體，「依據遺傳法則，丙○○之DNASTR式VWA、
    D13S3 17、D7S820、D8S1179、D21S11、D16S539及D2S1338
    等7項型別與乙○○相對應型別均矛盾，因此乙○○不可能
    為丙○○所生」，此有法務部調查局94年11月4日調科肆字
    第94004 82180號鑑定通知書可參，且復為被告所不爭，是
    依遺傳法則，應堪信原告非其母親甲○○自被告受胎所生之
    子等情為真實。
三、按確認法律關係之訴，非原告有即受確認判決之法律上利益
    者，不得提起之；前項確認法律關係基礎事實存否之訴，以
    原告不能提起他訴訟者為限，民事訴訟法第247條第1項前段
    、第2項訂有明文。本件原告非被告之子等事實，既經認定
    ，惟因受推定為被告之子，實已對原告之權利義務有所影響
    ，亦即原告在私法上之地位因此有受侵害之危險，原告自得
    提起確認其與被告間之親子關係不存在之訴，以除去私法上
    身分地位不安之狀態，是故原告提起本件訴訟有即受確認判
    決之法律上利益。
四、從而，原告依民事訴訟法第247條第1項規定請求確認原告非
    其母甲○○與被告受胎所生之婚生子，為有理由，應予准許
    。
五、據上論結，本件原告之訴為有理由，並依民事訴訟法第78條
    ，判決如主文。
中    華    民    國    95    年    1    月    4     日
                      臺灣宜蘭地方法院家事法庭
                          法      官    蔡仁昭
以上正本與原本無異。
如不服本判決，應於收受送達後20日內向本院提出上訴狀（應附
繕本）。
中    華    民    國    95    年    1     月    6     日
                          書  記  官    黃月雲


司法院資訊處製作；財團法人民間司法改革基金會備份。
